臺灣新北地方法院刑事判決
110年度審交易字第1022號
公  訴  人  臺灣新北地方檢察署檢察官
被      告  柯陳三


上列被告因過失傷害案件，經檢察官提起公訴（110年度偵字第2
1419號），被告於本院準備程序中就被訴事實為有罪之陳述，經
本院裁定進行簡式審判程序，判決如下:
    主  文
柯陳三因過失傷害人，處拘役參拾日，如易科罰金，以新臺幣壹
仟元折算壹日。
    事  實
一、柯陳三領有聯結車普通駕駛執照，於民國110年2月24日16時
    58分許，駕駛車牌號碼000-0000號自用小貨車，沿新北市五
    股區新五路2段往五股方向行駛，行經新北市五股區新五路2
    段2巷前時，本應注意汽車在同一車道行駛時，除擬超越前
    車外，後車與前車之間應保持隨時可以煞停之距離，且應注
    意車前狀況，並隨時採取必要之安全措施，而依當時天候晴
    、日間自然光線、柏油路面乾燥無缺陷亦無障礙物、視距良
    好等情，並無不能注意之情事，竟疏未注意車前狀況並與前
    車保持隨時可以煞停之距離，而自後追撞同向前方正停等紅
    燈、由黃伯宏騎乘之車牌號碼000-0000號普通重型機車，致
    上開機車再往前推撞前方亦在停等紅燈、由李偲銘、陳廣緣
    、陳星宇分別騎乘之車牌號碼000-000、MRS-8178、NAL-818
    5號普通重型機車（涉嫌過失傷害李偲銘、陳廣緣、陳星宇
    部分均未據告訴），黃伯宏因而受有左側小腿挫傷及擦傷之
    傷害。柯陳三於肇事後，在有偵查權限之警察機關尚不知何
    人為肇事者前，向據報前往現場處理之員警陳述車禍發生經
    過而自首並願接受裁判。
二、案經黃伯宏訴由新北市政府警察局蘆洲分局報告臺灣新北地
    方檢察署檢察官偵查起訴。
    理  由
壹、程序方面：
    本件被告柯陳三所犯係死刑、無期徒刑、最輕本刑為3年以
    上有期徒刑以外之罪，其於準備程序中就被訴事實為有罪之
    陳述，經法官告知簡式審判程序之旨，並聽取公訴人及被告
    之意見後，依刑事訴訟法第273條之1第1項規定，裁定本案
    改依簡式審判程序審理，且依刑事訴訟法第273條之2及第15
    9條第2項規定，不適用傳聞法則有關限制證據能力之相關規
    定，合先敘明。
貳、實體方面：
一、上揭犯罪事實，業據被告柯陳三於警詢時、偵查中、本院準
    備程序及審理時均坦承不諱，核與證人即告訴人黃伯宏於警
    詢時及偵查中、證人李偲銘、陳星宇、陳廣緣於警詢時之證
    述相符，並有衛生福利部臺北醫院診斷證明書、車輛詳細資
    料報表、證號查詢汽車駕駛人、道路交通事故現場圖、道路
    交通事故調查報告表㈠、㈡、道路交通事故肇事人自首情形記
    錄表各1份、道路交通事故照片14張、新北市政府警察局道
    路交通事故初步分析研判表1份附卷可稽（見偵查卷第27、3
    3、35、39、43至47、63、69至81、95至97頁）。按汽車在
    同一車道行駛時，除擬超越前車外，後車與前車之間應保持
    隨時可以煞停之距離；汽車行駛時，駕駛人應注意車前狀況
    ，並隨時採取必要之安全措施，道路交通安全規則第94條第
    1項、第3項分別定有明文。案發當時，被告為具有通常智識
    、心智正常且領有聯結車普通駕駛執照之成年人，對於上開
    交通規則不容諉為不知，而觀諸前揭卷附道路交通事故調查
    報告表㈠所載，案發當時天候晴、日間自然光線、柏油路面
    乾燥無缺陷亦無障礙物、視距良好，足見被告並無不能注意
    之情事，於行經肇事路段時，竟疏未注意車前狀況且未與前
    車保持隨時可以煞停之距離，而自後追撞告訴人黃伯宏所騎
    乘之上開機車，並致該車再往前推撞前方3輛亦在停等紅燈
    之機車，被告之駕駛行為具有過失，至為灼然；且被告之過
    失行為與告訴人黃伯宏之受傷結果間，具有相當因果關係，
    亦可認定。綜上所述，足認被告之自白核與事實相符，應可
    採為認定事實之依據。從而，本案事證明確，被告犯行，洵
    堪認定，應依法論科。
二、論罪科刑：
  ㈠核被告所為，係犯刑法第284條前段之過失傷害罪。
  ㈡被告於車禍發生後，在犯罪未被有偵查犯罪權限之機關或公
    務員發覺前，主動向據報前往現場處理之員警表明係肇事者
    ，而願接受裁判之情形，此有道路交通事故肇事人自首情形
    記錄表1紙在卷可佐（見偵查卷第63頁），合於自首要件，
    爰依刑法第62條前段規定減輕其刑。
  ㈢爰審酌被告駕駛車輛參與道路交通，本應小心謹慎以維自身
    及他人之安全，行經肇事路段時，竟疏未注意車前狀況並與
    前車保持隨時可以煞停之距離而肇事，致告訴人黃伯宏受傷
    ，駕駛態度實有輕忽，另考量其迄未與告訴人黃伯宏達成調
    解，賠償損失，兼衡其自陳國小畢業之智識程度、現無業、
    無須撫養家人之生活狀況，及其過失程度、告訴人黃伯宏所
    受之傷害程度等一切情狀，量處如主文所示之刑，並諭知如
    易科罰金之折算標準，以資懲儆。
據上論斷，應依刑事訴訟法第273條之1第1項、第299條第1項前
段，刑法第284條前段、第62條前段、第41條第1項前段，刑法施
行法第1條之1第1項，判決如主文。
本案經檢察官黃彥琿提起公訴，經檢察官張啓聰到庭執行職務。
中　　華　　民　　國　　111 　年　　1 　　月　　19　　日
                  刑事第二十五庭  法  官      曾淑娟
上列正本證明與原本無異。
如不服本判決，應於判決送達後20日內敘明上訴理由，向本院提
出上訴狀 (應附繕本) ，上訴於臺灣高等法院。其未敘述上訴理
由者，應於上訴期間屆滿後20日內向本院補提理由書「切勿逕送
上級法院」。
                                  書記官　    張佑慈
中　　華　　民　　國　　111 　年　　1 　　月　　20　　日

附錄本案論罪科刑法條全文：
中華民國刑法第284條
因過失傷害人者，處1年以下有期徒刑、拘役或10萬元以下罰金
；致重傷者，處3年以下有期徒刑、拘役或30萬元以下罰金。